【裁判字號】    99,易,508
【裁判日期】    991130
【裁判案由】    竊盜
【裁判全文】
臺灣臺北地方法院刑事判決               99年度易字第508號
公  訴  人  臺灣臺北地方法院檢察署檢察官
被      告  彭星運
上列被告因竊盜案件，經檢察官聲請簡易判決處刑（99年度偵字
第1865號），及移送併辦（99年度偵字第7225號），本院認不宜
以簡易判決處刑，改依通常程序審理，被告於準備程序中先就被
訴事實為有罪之陳述，經本院告以簡式審判之旨，並聽取當事人
之意見後，本院裁定行簡式審判程序，判決如下：
    主  文
彭星運竊盜，累犯，處有期徒刑伍月，如易科罰金，以新臺幣壹
仟元折算壹日。
    事  實
一、彭星運前因偽造文書等案件，經臺灣板橋地方法院以97年度
    訴字第1206號判決判處有期徒刑3 月、2 月及罰金新臺幣（
    下同）6 千元，並就有期徒刑部分定應執行刑為有期徒刑4
    月確定，甫於民國98年5月25日縮刑期滿執行完畢。
二、詎其仍不知悔改，基於意圖為自己不法所有之犯意，於98年
    6 月2 日上午9 時30分，在臺北市大安區○○○路○ 段311
    號前，趁巨航快遞物流托運公司送貨員賴昭成送貨時，將機
    車停放路旁而無人看守之際，竊取機車後座箱子內由陳泰欽
    所托運之AP愛彼手錶1 只，得手後即於同日上午11時許，至
    位於臺北市○○區○○路165 號1 樓之利和當鋪，持上開手
    錶向不知情之職員陳啟福典當得款新臺幣（下同）6 萬元。
    彭星運復於同年8 月6 日下午5 時許至前揭當鋪贖回該手錶
    ，隨即又予以典當得款8 萬元，復於同年月11日，見報載之
    典當物品廣告而輾轉與不知情之戴建章聯繫（戴建章所涉故
    買贓物罪嫌，另經臺灣臺北地方法院檢察署檢察官為不起訴
    處分確定），而於98年8 月11日與戴建章一同前往利和當鋪
    ，由戴建章將該手錶以8 萬3000元之價錢代為贖回後，再給
    付1 萬元予彭星運而收購該手錶。戴建章則於翌日晚間7 時
    許，將上開手錶售予不知情之梅宥瑀，經梅宥瑀在所任職之
    腕時計鐘錶行網站上拍賣上開AP愛彼手錶，為陳泰欽發現而
    報警處理。
三、案經臺北市政府警察局大安分局報告臺灣臺北地方法院檢察
    署檢察官偵查後聲請簡易判決處刑。
    理  由
一、本件被告彭星運所犯刑法第320 條第1 項之普通竊盜罪，非
    死刑、無期徒刑、最輕本刑為3 年以上有期徒刑之罪，被告
    於本院準備程序進行中，就被訴事實為有罪之陳述，經本院
    認合於刑事訴訟法第273 條之1 第1 項之規定，裁定進行簡
    式審判程序，合先敘明。
二、上開犯罪事實，業據被告於本院準備及簡式審判程序時坦承
    不諱（見本院卷二第22至29頁），並經被害人陳泰欽、證人
    戴建章、陳啟福、賴昭成、梅宥瑀於警詢、偵訊證述明確（
    見臺灣臺北地方法院檢察署99年度偵字1865號卷第12至13頁
    、第6 至8 頁、第58至59頁、第16至18頁、第19至21頁、第
    9 頁，98年度偵字16794 號卷第12至14頁、第29至30頁、第
    3 至8 頁、第10至11頁、第30頁，臺灣士林地方法院檢察98
    年度偵字第11478 號卷第7 至8 頁、第79至81頁），此外，
    復有臺北市警局大安分局扣押筆錄、扣押物品目錄表、扣押
    物品收據、利和當鋪收當物品登記簿內頁影本2 張、當票1
    張、腕時針鐘錶行之購買證明單、被害人陳泰欽與證人戴建
    章、梅宥瑀所簽之和解書1 張、巨航快遞物流公司裝卸明細
    表、證人賴昭成於當日所使用門號0000000000號通聯紀錄、
    機車照片6 張、內政部警政署刑事警察局98年10月15日刑紋
    字第0980 145122 號鑑驗書（見臺灣臺北地方法院檢察署99
    年度偵字18 65 號卷第22頁、第32至34頁、第26至28頁、第
    40 頁 、第60頁，98年度偵字16794 號卷第15頁、第18至22
    頁、第23至25頁，臺灣士林地方法院檢察98年度偵字第1147
    8 號卷第85至87頁），足認被告之自白核與事實相符而堪採
    信。綜上，本案事證明確，被告所為前述犯行堪以認定，應
    予依法論科。
三、核被告所為，係犯刑法第320 條第1 項之竊盜罪。至臺灣臺
    北地方法院檢察署99年度偵字第7225號移送併辦部分，因該
    併辦事實與本案犯罪事實相同，係屬同一案件，為單純一罪
    ，本院自得一併審理，併此敘明。又被告有如上開事實欄一
    、所載之論罪科刑及執行紀錄，有卷附之臺灣高等法院被告
    前案紀錄表1 份附卷可按，其受徒刑之執行完畢後，5 年內
    故意再犯本件有期徒刑以上之罪，為累犯，應依刑法第47條
    第1 項規定，加重其刑。爰審酌被告不循正當途徑獲取財物
    ，竟圖不勞而獲，竊取他人財物，使被害人無端蒙受財物損
    失及不便，妨害社會治安，缺乏尊重他人財產權之觀念，實
    有不該，且被告前有多次竊盜、侵占、偽造文書、詐欺等前
    科，有臺灣高等法院前案紀錄表存卷可參，素行非佳，其於
    98年5 月26日甫執行完畢出監，隨即於1 週後即再犯本案竊
    盜犯行，顯示前次刑之執行，尚未收矯治警惕之效，惟念其
    於本院終能坦承犯行，尚有悔意，暨其學歷為國中畢業，入
    監前在母親擺設之攤子幫忙，家中經濟狀況勉強維持，及被
    告犯罪之動機、目的、手段、生活狀況、智識程度等一切情
    狀，量處如主文所示之刑，並諭知易科罰金之折算標準。
據上論斷，應依刑事訴訟法第452 條、第273 條之1 第1 項、第
284 條之1 、第299 條第1 項前段，刑法第320 條第1 項、第47
條第1 項，刑法施行法第1 條之1 ，判決如主文。
中    華    民    國    99    年    11    月    30    日
                  刑事第十九庭  法  官  林佑珊
上正本證明與原本無異。
如不服本判決應於收受送達後10日內向本院提出上訴書狀，並應
敘述具體理由；其未敘述上訴理由者，應於上訴期間屆滿後20日
內向本院補提理由書（均須按他造當事人之人數附繕本）「切勿
逕送上級法院」。告訴人或被害人如對於本判決不服者，應具備
理由請求檢察官上訴，其上訴期間之計算係以檢察官收受判決正
本之日期為準。
                                書記官  陳宏璋
中    華    民    國    99    年    11    月    30    日
附錄：本案論罪科刑法條全文
中華民國刑法第320條
（普通竊盜罪、竊佔罪）
意圖為自己或第三人不法之所有，而竊取他人之動產者，為竊盜
罪，處5  年以下有期徒刑、拘役或 5 百元以下罰金。
意圖為自己或第三人不法之利益，而竊佔他人之不動產者，依前
項之規定處斷。
前二項之未遂犯罰之。

司法院資訊處製作；財團法人民間司法改革基金會備份。
